【裁判字號】    88,易,3580
【裁判日期】    890320
【裁判案由】    傷害
【裁判全文】
臺灣板橋地方法院刑事判決                        八十八年度易字第三五八號
    公  訴  人  臺灣板橋地方法院檢察署檢察官
    被      告  甲○○
    選任辯護人  鍾永盛律師
                吳信吉律師
右列被告因傷害案件，經檢察官提起公訴（八十八年度偵字第一八七二五號），本院
判決如左：
    主  文
甲○○傷害人之身體，處有期徒刑柒月。
    事  實
一、甲○○於民國八十八年五月二十二日十三時十分許，駕駛車號ＱＫ─二二八號大
    貨車沿台北縣土城市○○路往板橋市方向行駛，行至柑頂橋前約五百公尺附近，
    適有丙○○騎乘車號ＣＥＫ─四七一號機車後載呂冠嫻，行駛在其前方，甲○○
    乃嗚喇叭要求讓路，詎丙○○不僅不讓路且以手伸中指挑釁，並急速前駛，甲○
    ○因而心生不滿，駕駛前開大貨車加速自後緊追，並基於傷害之故意，將其駕駛
    之前開大貨車自其原行駛之車道，靠右逼近丙○○所騎乘之機車，致丙○○所騎
    乘之機車於慌張中因重心不穩而撞及路旁之路燈，並因之人車倒地，丙○○因而
    受有頭部外傷、面部及下頷部深外傷、右肩部擦傷等傷害；呂冠嫻受有右股骨上
    髁第三度開放性骨折之傷害。
二、案經丙○○、呂冠嫻訴由台北縣警察局土城分局報請臺灣板橋地方法院檢察署檢
    察官偵查起訴。
    理  由
一、訊據被告甲○○矢口否認有何右揭犯行，辯稱：伊當時雖有加速，但一直保持在
    其行駛之車道上，並未故意去擦撞或靠近告訴人丙○○所騎乘之機車，係告訴人
    行駛中轉頭才撞到路燈，伊是在告訴人撞到路燈後，才打右方向燈過去看一下，
    並隨即駕車離開云云，惟查：右揭事實，業據告訴人丙○○、呂冠嫻於偵審中分
    別指訴被告因不滿丙○○所騎乘之機車未讓路，並向其比中指手勢，遂加速追趕
    並靠向機車，致丙○○所騎乘之機車重心不穩而撞及路燈等情甚詳，且互核二人
    之指述均大致相符，亦核與證人即案發時在場目擊之乙○○於偵、審中證述：伊
    當時騎乘之機車在告訴人前方，後來告訴人之機車超過伊，速度很快，被告所駕
    駛之大貨車則緊追在後，之後被告之大貨車即打右方向燈把告訴人之機車逼到路
    邊，並越逼越近，但有沒有擦撞到伊並不清楚，之後告訴人之機車即撞到路燈，
    被告即加速逃逸，經其同伴追趕才抄下被告之車牌之情節亦大致相符，並有照片
    十一張附卷可稽，而告訴人二人受有上揭傷害，並分別有亞東紀念醫院診斷證明
    書各一紙附卷可稽，被告於偵審中均自承伊確有於右開時地，因告訴人丙○○向
    伊比中指手勢而加速追趕告訴人所騎乘機車之情事，亦坦承當時其所駕駛之大貨
    車確有打右方向燈之事實，顯見，被告當時確有因不滿告訴人向伊比中指手勢，
    而故意加速追趕逼近告訴人所騎乘機車之情事等情，應堪認定，被告辯稱伊當時
    一直保持在自己之車道上行駛，並未逼近告訴人之機車云云，然果真如此，告訴
    人騎乘之機車，以案發地點道路寬闊，案發當日天候視線良好（此有照片可稽）
    ，應無撞及路旁燈桿之可能，是被告所辯無非係事後卸責之飾詞，並無可採。又
    告訴人等雖指稱被告駕駛之大貨車當時有擦撞到機車之情事，惟案發後經警查看
    該大貨車，並未發現有新的擦撞痕跡，此有台北縣警察局土城分局交辦公文查報
    單一紙在卷可稽，且訊據證人乙○○亦證稱僅看見大貨車逼近機車，並不清楚大
    貨車是否有撞及機車等語，是尚無證據證明大貨車有擦撞機車之情事，惟被告駕
    駛之前開大貨車，與告訴人騎乘之機車，無論其體積及重量均相差懸殊，被告以
    其所駕駛之大貨車，加速追趕並逼近告訴人所騎乘之機車，足以使告訴人之機車
    因慌張而重心不穩，並致生車禍而受到傷害，當為被告所得預見之結果，詎被告
    因不滿告訴人對其比中指手勢，即為前開行為，則其有傷害之故意等情，亦堪認
    定。是被告前開所辯，尚屬事後卸責之詞，均無可採，本件事證明確，被告犯行
    可堪認定。又本件事證已明，被告猶聲請本院勘驗大貨車及現場履勘或送請鑑定
    車禍事故責任云云，核均無必要，附予敘明。
二、核被告傷害人之身體，所為係犯刑法第二百七十七條第一項之罪。又被告以一行
    為，同時侵害二個法益，而觸犯二罪名，為想像競合犯，應從一傷害罪處斷。爰
    審酌被告僅因一時氣憤即不顧他人身體之安危，駕駛大貨車急速追趕逼近告訴人
    騎乘之機車之犯罪動機、目的、手段、對被害人所生危害之程度、犯後猶飾詞卸
    責，且雖有與告訴人洽談賠償惟仍未與告訴人等達成民事和解之態度等一切情狀
    ，量處如主文所示之刑，以資懲儆。
據上論斷，應依刑事訴訟法第二百九十九條第一項前段，刑法第二百七十七條第一項
、第五十五條，罰金罰鍰提高標準條例第一條前段，判決如主文。
本案經檢察官蔡宏展到庭執行職務。
中      華      民      國      八十九      年      三    月    二十    日
                                  臺灣板橋地方法院刑事第二庭
                                      法  官  林  春  長
右正本證明與原本無異
如不服本判決應於送達後十日內向本院提出上訴狀
                                      書記官  邱  美  龍
中      華      民      國      八十九      年      三    月    二十三  日
附錄本案論罪科刑法條全文：
刑法第二百七十七條第一項：傷害人之身體或健康者，處三年以下有期徒刑、拘役或
                          一千元以下罰金。


司法院資訊處製作；財團法人民間司法改革基金會備份。
